臺灣臺北地方法院刑事判決
110年度審易字第1743號
公  訴  人  臺灣臺北地方檢察署檢察官
被      告  楊志雄


上列被告因竊盜案件，經檢察官提起公訴（110年度偵字第24150
號），本院判決如下：
    主  文
楊志雄共同犯侵入有人居住建築物竊盜罪，處有期徒刑玖月。
    事  實
一、楊志雄與真實姓名年籍不詳、綽號「阿龍」之成年男子，共
    同意圖為自己不法之所有，由楊志雄駕駛車牌號碼0000-00
    號自用小客車，搭載「阿龍」，一同於110年6月28日凌晨3
    時43分許，至劉建勳所使用之○○市○○區○○路00巷0號及4號建
    物（下稱本案建物），以不詳方式進入屋內，徒手竊取劉建
    勳所有如附表所示之財物，其等得手後即由楊志雄駕車搭載
    「阿龍」離去。
二、案經劉建勳訴由臺北市政府警察局萬華分局報請臺灣臺北地
    方檢察署檢察官偵查後起訴。
    理  由
壹、證據能力部分：
    本案據以認定事實之供述證據，公訴人及被告楊志雄於本院
    言詞辯論終結前均未爭執其證據能力，經審酌該等證據之取
    得並無違法，且與本案待證事實具有關聯性，依刑事訴訟法
    第159條之5之規定，自有證據能力；至所引非供述證據部分
    ，與本案事實具自然關聯性，且非公務員違背法定程序所取
    得，依同法第158條之4規定反面解釋，亦具證據能力。
貳、實體部分：
一、認定事實所憑之證據及理由： 
　　上開事實，業據被告於本院審理時坦承不諱，核與證人即告
    訴人劉建勳於警詢及偵查中之指證情節相符，且有屋內外照
    片、案發時監視器錄影畫面截圖、被告行竊後駕車沿途之監
    視器錄影畫面截圖及被告所駕上開車輛之車輛詳細報表在卷
    可佐，足認被告上開任意性自白確與事實相符，堪以採信。
    是本案事證明確，被告上開犯行堪以認定，應依法論科。
二、論罪科刑：
　㈠法律適用：
    查告訴人於警詢及偵訊時證稱：本案建物平常沒人居住，平
    時做祖先牌位及倉庫使用，平常會去打掃，室內整理整齊等
    語，足認本案建物屬住宅以外之有人使用之建築物。是核被
    告所為，係犯刑法第321條第1項第1款之侵入有人居住建築
    物竊盜罪。起訴書認屬同條項款之侵入住宅竊盜罪，尚有未
    洽，惟起訴書犯罪事實欄已敘明此犯罪事實，且僅涉及加重
    條件之認定，自無變更起訴法條之問題。
　㈡共犯及罪數關係：
　⒈被告與共犯「阿龍」就上開犯行間，係在合同意思範圍內，
    各自分擔犯罪行為之一部，並相互利用他人之行為，以遂行
    竊盜犯行，有犯意聯絡及行為分擔，應論以共同正犯。
　⒉被告陸續竊取告訴人所有之複數財物，基於竊盜之單一犯意
    ，時間密接、地點及侵害法益對象相同，各行為之獨立性極
    為薄弱，在刑法評價上，以視為數個舉動之接續施行，合為
    包括之一行為予以評價，屬接續犯，論以一罪即足。
  ㈢累犯之說明：
　　被告前因竊盜案件，前經法院判處罪刑（有期徒刑）確定，
    於109年3月5日執行完畢等情，有臺灣高等法院被告前案紀
    錄表在卷可參（見審易字卷第20頁），其於受有期徒刑執行
    完畢後，5年內故意再犯本案有期徒刑以上之罪，為累犯，
    本院審酌其前案與本案罪質相同，且於前案執行完畢非久即
    再犯本案，足認其未因前案刑罰執行後有所警惕，刑罰感應
    力薄弱，參諸司法院釋字第775號解釋意旨，依刑法第47條
    第1項規定加重其刑並無違背罪刑相當性原則，爰依法加重
    之。
  ㈣量刑審酌：
　　爰以行為人責任為基礎，審酌被告不思以正當方式獲取財物
    ，僅因一時貪念即侵入本案建物竊取他人財物，造成告訴人
    非輕財產損失，實難寬貸，參以犯後坦承犯行惟未賠償告訴
    人所受損害之態度，兼衡被告於本院訊問時自述高職肄業之
    智識程度、現以○○○○○○為業、已婚有子女、需扶養病母等生
    活狀況，暨被告犯罪手段、動機、目的及竊得財物價值非低
    等一切情狀，量處如主文所示之刑，以示懲儆。
三、不予沒收之說明：
　  查未扣案被告所竊如附表所示之財物，雖屬被告與共犯「阿
    龍」實行本案加重竊盜犯行之所得，然被告始終堅稱犯後由
    「阿龍」拿去變賣，惟其後則聯繫不到「阿龍」等語，卷內
    亦無積極事證可認被告分贓取得如附表所示之財物，爰不予
    宣告沒收，附此敘明。。
據上論斷，應依刑事訴訟法第299條第1項前段（依法院辦理刑事
訴訟案件應行注意事項第159點，判決書據上論結部分，得僅引
用應適用之程序法條），判決如主文。
本案經檢察官黃則儒提起公訴，檢察官黃耀賢到庭執行職務。
中　　華　　民　　國　　111 　年　　2 　　月　　23　　日
                  刑事第二十庭  法  官  賴鵬年　
以上正本證明與原本無異。 
如不服本判決應於收受送達後20日內向本院提出上訴書狀，並應
敘述具體理由；其未敘述上訴理由者，應於上訴期間屆滿後20日
內向本院補提理由書（均須按他造當事人之人數附繕本）「切勿
逕送上級法院」。告訴人或被害人如對於本判決不服者，應具備
理由請求檢察官上訴，其上訴期間之計算係以檢察官收受判決正
本之日期為準。 因疫情而遲誤不變期間，得向法院聲請回復原
狀。
                                書記官　萬可欣
中　　華　　民　　國　　111 　年　　2 　　月　　23　　日
附錄本案論罪科刑法條： 
中華民國刑法第321條
犯前條第1項、第2項之罪而有下列情形之一者，處6月以上5年以
下有期徒刑，得併科50萬元以下罰金：
一、侵入住宅或有人居住之建築物、船艦或隱匿其內而犯之。
二、毀越門窗、牆垣或其他安全設備而犯之。
三、攜帶兇器而犯之。
四、結夥三人以上而犯之。
五、乘火災、水災或其他災害之際而犯之。
六、在車站、港埠、航空站或其他供水、陸、空公眾運輸之舟、
    車、航空機內而犯之。
前項之未遂犯罰之。
附表：
茶壺14具（價值共約新臺幣【下同】6萬元）、XO紀念酒1瓶（價
值約9,000元）、陶瓷存錢筒1個（價值約2,000元）、銅製電話
機1個（價值約1萬5,000元）。